【裁判字號】    97,訴,6149
【裁判日期】    980109
【裁判案由】    清償借款
【裁判全文】
臺灣臺北地方法院民事判決              97年度訴字第6149號
原      告    第一商業銀行股份有限公司
法定代理人    甲○○
訴訟代理人    丁○○
被      告    新鉅系統股份有限公司
兼法定代理人  丙○○
被      告    乙○○
上列當事人間請求清償借款事件，本院於民國97年12月26日言詞
辯論終結，判決如下：
    主      文
被告應連帶給付原告新臺幣貳佰參拾壹萬捌仟陸佰貳拾捌元，及
如附表所示之利息與違約金。
訴訟費用由被告連帶負擔。
本判決於原告以新臺幣捌拾萬元或同額之八十六年度乙類第三期
中央政府重大交通建設公債供擔保後，得假執行。
    事實及理由
一、原告主張：被告新鉅系統股份有限公司（下稱新鉅公司）於
    民國94年11月15日邀同其餘被告為連帶保證人，向伊借款新
    臺幣（下同）2,500,000元二筆，借款期限均為3年，以每月
    為1期，依年金法按月平均攤還本息（利息按伊公告之基準
    利率加碼年率1.26%機動計算），如遲延繳款，逾期6個月以
    內，依前開利率之1成，逾期6個月以上，超過6個月部分按
    前開利率之2成加付違約金，如有任何一宗債務不依約清償
    本金即喪失期限利益。詎被告新鉅公司自96年7月15日起即
    未再繳付本息，所欠債務視為全部到期，計欠2,318,628元
    ，及如附表所示之利息與違約金，其餘被告既為連帶保證人
    ，自應連帶償還。為此，依借據起訴，並聲明：如主文第1
    項所示，及為以供擔保為條件之假執行宣告。
二、被告辯以：
  (一)乙○○部分：伊雖擔任連帶保證人，但無力清償。
  (二)新鉅公司兼法定代理人丙○○部分：目前因案執行，祈待執
    行完畢後再為還款。
三、原告主張之前開事實，業據其提出借據暨約定書、放款戶授
    信明細查詢單等件為證，且為被告所不爭執，自堪信為真正
    。
四、按立約人如有任何一宗債務不依約清償本金時，無須原告事
    先通知或催告，立約人所負債務視為全部到期，約定書第5
    條第1款定有明文。又借用人應於約定期限內，返還與借用
    物種類、品質、數量相同之物；又給付有確定期限者，債務
    人自期限屆滿時起，負遲延責任；遲延之債務，以支付金錢
    為標的者，債權人得請求依法定利率計算之遲延利息。但約
    定利率較高者，仍從其約定利率；再連帶保證者，乃保證人
    與主債務人連帶負債務履行責任之保證，具有連帶債務之性
    質。又保證債務，除契約另有訂定外，包含主債務之利息、
    違約金、損害賠償及其他從屬於主債務之負擔。民法第478
    條前段、第229條第1項、第233條第1項及第740條復有明定
    。本件被告以馬內利公司未依約繳款，既如前述，依諸上開
    約定及民法規定，原告有權請求被告連帶償還欠款。被告前
    開抗辯於法尚有未合，並非可取。
五、從而，原告依借據起訴，請求被告連帶給付2,318,628元，
    及如附表所示之利息與違約金，為有理由，應予准許。原告
    復陳明願供擔保請准宣告假執行，於法亦無不合，併酌定相
    當擔保金額准許之。
六、本件事證已臻明確，兩造其餘陳述均與判決結果不生影響，
    不再一一論述，附此敘明。
七、訴訟費用之負擔：民事訴訟法第85條第2項。
中    華    民    國    98    年    1     月    9     日
                  民事第六庭    法  官  許純芳
以上正本係照原本作成
如對本判決上訴，須於判決送達後20日內向本院提出上訴狀
中    華    民    國    98    年    1     月    9     日
                                書記官  陳怡君
附表：
┌──────┬───────────┬───────────┐
│計 息 本 金 │利息                  │違約金                │
│（新臺幣）  ├────┬──────┼───────────┤
│            │計息期間│利率（年息）│期間及利率（年息）    │
│            │        │            │                      │
├──────┼────┼──────┼───────────┤
│1,159,314元 │自7.16.│5.35%       │自8.17.起至清償日止，│
│            │起至清償│            │逾期6個月以內，按左開 │
│            │日止    │            │利率之1成，逾期6個月以│
│            │        │            │上，按左開利率之2成。 │
├──────┼────┼──────┼───────────┤
│1,159,314元 │自7.16.│5.35%       │自8.17.起至清償日止，│
│            │起至清償│            │逾期6個月以內，按左開 │
│            │日止    │            │利率之1成，逾期6個月以│
│            │        │            │上，按左開利率之2成。 │
└──────┴────┴──────┴───────────┘


司法院資訊處製作；財團法人民間司法改革基金會備份。
